【裁判字號】    98,交聲,256
【裁判日期】    980715
【裁判案由】    違反道路交通管理處罰條例聲明異議
【裁判全文】
臺灣桃園地方法院刑事交通事件裁定     98年度交聲字第256號
原處分機關  交通部公路總局新竹區監理所中壢監理站
異  議  人  甲○○
上列異議人即受處分人因違反道路交通管理處罰條例案件，對於
交通部公路總局新竹區監理所中壢監理站97年12月30日壢監裁字
第裁53－Z6C006251 號違反道路交通管理事件裁決書所為處分（
原舉發通知單案號：內政部警政署國道公路警察局公警局交字第
Z6C006251 號）聲明異議，本院裁定如下：
    主  文
異議駁回。
    理  由
一、聲明異議意旨略以：異議人於民國97年11月10日下午10時47
    分許，駕駛車牌號碼9750-TJ 號自用小客車行經於國道三號
    北上路段90公里處，為警查獲而認定有超速之違規情事，惟
    異議人按速限行駛，並未有超速違規情事，要求提供照片以
    證明違規事證，爰聲明異議請求撤銷原處分云云。
二、原處分機關移送意旨略以：異議人於上揭時間，駕駛前述自
    用小客車，行經於國道三號公路北向90公里處，為警查獲「
    經雷達測速行速126 公里，限速110 公里，超速16公里（測
    距222 公尺）」違反道路交通管理事件，填掣公警局交字第
    Z6C006251 號舉發違反道路交通管理事件通知單（下稱舉發
    通知單）當場舉發，並移送原處分機關處理。嗣由原處分機
    關於97年12月30日依道路交通管理處罰條例第33條第1 項第
    1 款、第63條第1 項第1 款（漏記第1 項第1 款）、違反道
    路交通管理事件統一裁罰基準及處理細則第41 條 第4 項規
    定，以壢監裁字第裁53-Z6C006251號違反道路交通管理事件
    裁決書（下稱裁決書），裁處異議人新臺幣（下同）3,000
    元，併計違規點數1 點在案。
三、按汽車行駛於高速公路、快速公路或設站管制之道路，不遵
    使用限制、禁止、行車管制及管理事項之管制規則而有行車
    速度超過規定之最高速限或低於規定之最低速限行為者，處
    汽車駕駛人新臺幣3,000 元以上6,000 元以下罰鍰，並記違
    規點數1 點，道路交通管理處罰條例第33條第1 項第1 款、
    第63條第1 項第1 款分別定有明文。
四、經查：
  (一)本件異議人甲○○於上揭時間，因駕駛前開自用小客車，行
    經國道3 號公路北向90公里處，為警以雷達測速測得行速12
    6 公里，限速110 公里，超速16公里而攔停舉發之事實，有
    內政部警政署97年11月10日公警局交字第Z6C006251 號舉發
    通知單及交通部公路總局新竹區監理所中壢監理站97年12月
    30日壢監裁字第裁53－Z6C006251 號所為之裁決書各乙紙存
    卷可稽，復經內政部警政署國道公路警察局第六分隊查證無
    誤，有該局97年12月23日中公警六交字第0970673153號函存
    卷可據。
  (二)訊據異議人甲○○固不否認於上揭時地，駕駛其所有之前開
    自用小客車，為警攔停之事實，惟以前揭情詞置辯，然查：
    證人即舉發本件違規事件之內政部警政署國道公路警察局第
    六警察隊竹林分隊警員乙○○於本院訊問時具結證稱：當日
    其等於國道3 號公路北上90公里處執行測速勤務，使用雷射
    測速槍測速，其等對經過該處的每部車都進行測試速度，異
    議人所駕駛之上述自用小客車是測到126 公里，而異議人之
    上開自用小客車距離雷射測速槍是222 公尺，於是當場攔停
    。距離現場之北上91.1公里處已經設置警示牌，反應距離已
    符合規定。而所使用之上開雷射測速槍每年檢驗1 次，業經
    檢測合格，其操作之方式係儀器上有觀景窗，其中有1 個紅
    點，對著車頭進行測試，雷射測速槍1 秒鐘會發射7 次雷射
    波，反射回來儀器接受會換算速度，當時現場車流量很少，
    所以不會有鎖定錯誤的情形。因雷射測速槍是非照相式，因
    此並無照片，而一般使用雷射測速槍除非現場有設置固定的
    照相儀器，否則不會拍照等語明確（參本院98年6 月22日訊
    問筆錄第2 頁至第4 頁）。證人對當日所見違規情形於具結
    後堅證如上，足認其確係依自己親自見聞所得而為上開供述
    。佐以本件舉發異議人甲○○所駕駛之上開自用小客車超速
    之違規事件所使用之測速儀，廠牌、型號、器號，詳如檢定
    合格證書，該儀器業經經濟部標準檢驗局檢定合格，其準確
    性毋庸置疑；且雷射測速儀係利用雷射光束瞄準同時於車道
    行駛車輛中之單一目標車進行偵測，偵測時不受其他車道上
    行駛中之車輛干擾及當時道路車流量之影響，復參酌該檢定
    合格證書所載之內容，本件舉發地點所使用之雷射測速儀器
    ，係125Hz 非照相式規格，LTI 廠牌之雷射測速儀，型號為
    ULTRALYTE100LR，器號為UX009045，檢定合格單號碼為JOGB
    0000000 ，於97年6 月5 日檢定合格，有效期限至98年6 月
    30日等情，此有該局97年6 月5 日JO008431號雷射測速儀檢
    定合格證書1 紙在卷足憑。足認該雷射測速儀器運作各項功
    能正常，且於測得異議人所有之上開車輛超速行駛之日，該
    雷射測速儀尚在檢驗合格有效期限內，是異議人確有於上開
    時、地，駕駛其所有之自用小客車，經雷射測速儀測得車速
    為126 公里/ 小時（超速16公里）超速行駛之違規事實，堪
    以認定。至原舉發單位雖未能提出異議人甲○○違規照片等
    資料供異議人檢視，然「當場舉發」交通違規並不以攝影或
    照相存證為其要件，亦不以舉發錄影或照片為唯一之證明方
    法，若舉發警員係親眼見聞違規經過，並經以證人之身分具
    結後為證述，此證人證詞仍不失為證明方法之一種。若強求
    各種交通違規行為均需以照片為其裁罰依據，事實上殆不可
    行。茲因諸多違規行為之發生往往驟然而現、違規狀態稍縱
    即逝，無法期待執勤警員就一瞬間突發之交通違規行為，於
    發現後能及時攝影取證，事實上僅能仰賴舉發警員親身目視
    所見為之，別無其他舉證之可能，復查無其他證據顯示舉發
    交通警員有誤認或故意構陷之情事，自難以舉發警員無法提
    出其他證據佐證，即認其所述不可採信。是異議人以警員並
    無拍照等資料加以佐證云云置辯，尚不足卸免其責。
五、綜上所述，本件異議人甲○○違規事證明確，原處分機關爰
    依道路交通管理處罰條例第33條第1 項第1 款，並參酌違反
    道路交通管理事件統一裁罰基準表之規定，裁處異議人罰鍰
    3,000 元，並依同條例第63條第1 項第1 款（原處分機關漏
    載第1 項第1 款）之規定記違規點數1 點，核無違誤，從而
    ，異議人之異議為無理由，應予駁回。
據上論斷，應依道路交通案件處理辦法第19條，裁定如主文
中    華    民    國    98    年    7     月    15    日
                    交通法庭    法  官  呂美玲
以上正本證明與原本無異。
如不服本裁定，應於裁定送達後5 日內向本院提出抗告狀。
                                書記官  李玉華
中    華    民    國    98    年    7     月    31    日


司法院資訊處製作；財團法人民間司法改革基金會備份。
